【裁判字號】    95,上訴,3100
【裁判日期】    951031
【裁判案由】    詐欺等
【裁判全文】
臺灣高等法院刑事判決                95年度上訴字第3100號
上  訴  人  臺灣士林地方法院檢察署檢察官
上  訴  人
即  被  告  甲○○
上列上訴人因詐欺等案件，不服臺灣士林地方法院93年度訴緝字
第31號，中華民國95年6月30日第一審判決（起訴案號：臺灣士
林地方法院檢察署88年度偵字第1316號），提起上訴，本院判決
如下：
    主  文
上訴駁回。
    事  實
一、甲○○係區偉強〔經本院於民國 (下同)93 年11月10日以92
    年度上訴字第1041、1673號判決，以其犯行使偽造私文書罪
    ，判處有期徒刑4年6月〕之友人、余國星（經原審於92年3
    月18日以92年士院刑讓緝字63號通緝中，尚未緝獲）係甲○
    ○之友人，林文哲（經本院以其犯共同收受贓物罪，處有期
    徒刑2年）則係余國星之友人，而林文哲與林文瑞（經本院
    以其犯共同收受贓物罪，判處有期徒刑1年）為兄弟關係。
    緣區偉強、李宜蓁（經本院以其犯行使偽造私文書罪，判處
    有期徒刑4年）、陳昭燦（經本院以其犯行使偽造私文書罪
    ，判處有期徒刑3年4月）、吳正雄（經本院以其犯行使偽造
    私文書罪判處有期徒刑3年10月）、徐永郎（經本院以其犯
    行使偽造私文書罪，處有期徒刑4年8月）、蘇英雄（經本院
    以其犯詐欺罪，處有期徒刑3年2月）、樂阿富（經本院以其
    犯詐欺罪，處有期徒刑2年10月）、楊可驥（經本院以其犯
    詐欺罪，處有期徒刑3年6月）共同以詐術使振興醫院陷於錯
    誤，詐欺振興醫院之2億元台支（詳附表1所示）得手後（犯
    罪事實詳如附表2所示；其中區偉強、李宜蓁、陳昭燦、吳
    正雄、徐永郎且另涉共同行使偽造定期存單、收據之私文書
    ，資為交換、騙取振興醫院2億元台支詐術之一部，此部分
    詳附表2編號5、編號6所示），亟思兌現，且以得掩飾、隱
    匿其犯罪所得之2億元台支，即多方探詢。徐永郎即於87年
    12月29日以電話要求陳昭燦於87年12月30日，至臺北市中正
    區○○○路○段120號臺灣銀行營業部開戶提示兌領2億元台
    支未果，且該台支又因臺灣銀行營業部發覺有異而為圈存註
    記，以提醒櫃檯行員日後倘再有私人提示前開台支時，應報
    由主管決定辦理（詳情如附表2編號7所示）。
二、區偉強、徐永郎於前開2億元台支於87年12月30日在臺灣銀
    行營業部經由陳昭燦提示失敗後，區偉強即與甲○○於87
    年12月30日商定，改由甲○○引介之余國星、林文哲等人代
    為兌現，復允以兌現總金額之8％即16,000,000元為協助兌
    現台支各人之佣金總額。詎甲○○、余國星、林文瑞、及林
    文哲均係成年人，且非無與銀行交易往來之經驗，明知「台
    支」因發票人及付款人均為銀行，保證可獲兌現，民間因認
    屬於「鐵票」，而俗稱為「台支」，倘來源正當，在自己帳
    戶內予以兌現，毫無困難，均可預見附表1所示之2億元台支
    顯係區偉強等人犯罪所得之贓物，惟因貪圖上開厚利，竟仍
    決意設法兌現該2億元台支，乃約定翌日即87年12月31日下
    午1時30分許在臺北縣汐止市○○路89號、91號之臺北國際
    商業銀行樟樹分行（下稱：臺北商銀樟樹分行）見面。余國
    星及林文瑞於當日下午1時30分前即先至臺北商銀樟樹分行
    等候，由林文瑞先攜帶林文哲之存摺及印章到場，以便順利
    兌領2億元台支，並提現或分割成小額支票；區偉強則聯絡
    楊可驥請其指派寶智公司財務經理盛兆和（另經本院以其犯
    共同收受贓物罪，處有期徒刑1年6月）一同前往臺北商銀樟
    樹分行幫忙，並親自攜帶2億元台支，與甲○○同至臺北商
    銀樟樹分行。甲○○、區偉強、余國星、林文瑞見面後，即
    由林文瑞帶往銀行2樓引見經理朱幸福，嗣盛兆和到達後亦
    至2樓經理室，區偉強則將2億元台支交付朱幸福，嗣因朱幸
    福見票上有前1日陳昭燦提領失敗之背書及臺灣銀行戳記，
    乃詢問區偉強何以開票後相隔7日始來兌領，利息損失不貲
    及前開背書、戳記之事，區偉強即告知2億元台支係由振興
    醫院帳戶資金所開立，朱幸福並當場致電台新銀行天母分行
    襄理高如環以查明台支之真偽，高如環乃報告經理邱誠美，
    邱誠美再致電不知情之振興醫院出納許清森後轉知振興醫院
    會計主任應台珍（經本院以其犯背信罪，處有期徒刑2年）
    表示接連2日有私人持前開2億元台支至銀行兌領變現，應台
    珍於回電予邱誠美時仍承前背信之犯意而違背其任務，僅向
    邱誠美表示知道此事，未為任何止付意思。林文瑞且即在銀
    行內填寫存款條欲將2億元台支存入林文哲於臺北商銀樟樹
    分行帳號0000000000000號帳戶內，以利用林文哲前開帳戶
    兌現該2億元台支。
三、嗣因朱幸福知悉倘將前開台支存入私人帳戶提示，則須經票
    據交換所交換票據，翌日始能交換，第3日才能領現，87年
    12月31日隔日即為3天連續假期（因88年1月1日、2日為國定
    假日，88年1月3日適為週日），且當時已為下午，則最快須
    至88年1月5日始可提錢，遂提議將2億元台支存入臺北國際
    商業銀行總行於臺灣銀行營業部帳戶，再由總行撥款至臺北
    商銀樟樹分行帳戶內，因屬銀行同業間之轉帳，當日下午即
    可提領，斯時林文哲亦趕抵臺北商銀樟樹分行，朱幸福旋即
    於同日下午3時許，命令不知情之銀行襄理郭華山（另案由
    臺灣士林地方法院檢察署檢察官不起訴處分確定），由林文
    瑞開車搭載前往臺灣銀行營業部，再由郭華山以銀行名義背
    書後將2億元台支交付臺灣銀行營業部存款科襄理陳俊雄存
    入其本行帳戶內，取得存款收據後再至臺北國際商業銀行營
    業部以連繫資金之存入，後於同日下午4時20分許返回臺北
    商銀樟樹分行。
四、繼而朱幸福即再命令不知情之郭華山、股長黃忠正、行員黃
    如嵐及張慶裕等人依林文哲等人所填寫取款條之金額，自臺
    北商銀樟樹分行林文哲前開帳戶內，開立如附表3所示金額
    由林文哲為發票人、發票日期均為87年12月31日之59張總計
    166,000,000元，以臺北商銀樟樹分行為付款人之支票（下
    稱：林文哲行支），並提領8,000,000元現金，另甲○○、
    區偉強則於當日在臺北商銀樟樹分行各開立帳號0000
    00000000號、0000000000000號帳戶，又分別自林文哲前揭
    帳戶內轉帳入區偉強、甲○○之新開帳戶各22,000,000元及
    1,000,000元，僅在林文哲帳戶內留存3,000,000元，而共同
    切割2億元台支。旋由甲○○、余國星、林文哲、林文瑞共
    同收受8％即16,000,000元佣金贓款（其中甲○○分配
    5,000,000元、林文哲分配3,000,000元、余國星分配8,00
    0,000元）。甲○○明知其帳戶內之1,000,000元及取得之面
    額共計4,000,000之林文哲行支、林文哲明知其帳戶內之
    3,000,000元、余國星亦明知其所持有之林文哲8,000,000元
    行支，均係2億元臺支變得之物，仍各自予以收受，甲○○
    復將其取得之林文哲行支存入不知情之廖瑛娟、王靜儀及林
    月鈴所提供如附表4所示帳號之帳戶，而收受該2億元台支所
    變得之贓物；盛兆和亦因而獲得500,000元之現金報酬，而
    收受該2億元台支所變得之贓物；另林文瑞亦明知其兄林文
    哲自其前揭帳戶內提領1,000,000元之現金係上開2億元台支
    所變得之物，仍予以收受作為支付其所經營修車廠員工之薪
    資。甲○○、余國星、林文哲、林文瑞等人分得上開8％款
    項後，餘款則交由區偉強取得，區偉強就其中之17％即
    34,000,000元分配予李宜蓁、蘇英雄、樂阿富外，再剩餘款
    項150,000,000元復由區偉強分配予自己、徐永郎、楊可驥
    取得，而處分其犯罪所得；復又交付予盛兆和2,000,000元
    之酬庸，盛兆和另又承前收受贓物之犯意，除上開已收受之
    500,000元現金外，繼又收取該2億元台支變得之物。
五、案經臺灣銀行營業部襄理陳俊雄、臺北商銀樟樹分行襄理郭
    華山皆懷疑本案有洗錢之嫌疑，即於88年1月3日連續假期結
    束後，各自呈報臺灣銀行總行及臺北國際商業銀行總行，再
    轉報法務部調查局洗錢防制中心，嗣經洗錢防制中心移由法
    務部調查局臺北市調查處調查後，移送臺灣士林地方法院檢
    察署檢察官偵查起訴。
    理  由
一、被告與區偉強等人於87年12月31日在臺北商銀樟樹分行以銀
    行同業轉帳方式兌現之2億元台支，係區偉強、李宜蓁、陳
    昭燦、吳正雄、徐永郎、蘇英雄、樂阿富、楊可驥共同以詐
    術使振興醫院會計主任應台珍陷於錯誤而詐得振興醫院之如
    附表1所示2億元台支，其中區偉強、李宜蓁、陳昭燦、吳正
    雄、徐永郎且另涉共同行使偽造定期存單、收據之私文書，
    資為交換、騙取振興醫院2億元台支詐術之一部（詳如附表2
    所示），該2億元台支確係屬贓物等情，有下列證據可資佐
    證：
  (一)附表2所示同案被告區偉強、徐永郎、楊可驥3人如何言及將
    寶智公司需要資金之台支轉定存消息對外散布，後經由李宜
    蓁、蘇英雄、樂阿富、不知情之鄭光達及應光耀尋得振興醫
    院出資，同案被告區偉強等並同意給付17％利潤，於同年12
    月24日與徐永郎在得知振興醫院2億元台支號碼後，先與陳
    伍常見面，再至臺銀中崙分行進行作業，經由鄭光達介紹認
    識應台珍後，即向應台珍介紹陳伍常為臺銀中崙分行襄理，
    當日因故未能辦成2億元定存，再於同年月29日偕同李宜蓁
    及吳正雄前往振興醫院，並持前揭偽造面額2億元之臺銀中
    崙分行定期存單及「陳永嘉」收據，而與應台珍交換取得該
    2億元台支，後於同年月30日與徐永郎、陳昭燦共同在臺灣
    銀行營業部，於將該2億元台支交由陳昭燦提示兌現失敗後
    ，即與甲○○協議於同年月31日至臺北商銀樟樹分行兌領，
    及兌領成功可享有8％之佣金等情，迭據同案被告區偉強於
    原審88年度訴字第622號刑事案件【下稱：622號卷】審理時
    多次陳述在卷。同案被告區偉強亦以證人身分結稱：伊於87
    年12月29日與吳正雄、李宜蓁自應台珍處取得該2億元台支
    後，即在87年12月30日透過被告甲○○尋覓兌現管道（原審
    93年12月24日審判筆錄第4頁參照），倘依被告甲○○所供
    （本院93年12月24日審判筆錄第15頁參照），同案被告區偉
    強甚且早在87年12月25日即已向其洽詢兌現2億元台支管道
    ，並約定高額佣金，則顯見區偉強等人所稱寶智公司亟需資
    金，偽造「陳永嘉收據」及定期存單復交付予振興醫院會計
    主任應台珍，均係詐欺振興醫院2億元台支所施用之詐術。
    否則，何以其等自應台珍取得該2億元臺支後，竟不返回臺
    銀中崙分行辦理存入手續，且臺銀中崙分行且查無定存記錄
    （臺銀中崙分行88年1月25日銀中崙字第0212號函，該函覆
    市調處「振興醫院未在該分行開戶」，附於臺北市調查處附
    件卷），反而亟思兌現，且嗣還將2億元切割為如附表3所示
    59紙林文哲行支方式兌領，復且即依原訂協議分配報酬？
  (二)至區偉強持以向振興醫院會計主任應台珍換取2億元台支之
    振興醫院2億元定期存單、收據亦屬偽造，實係用以詐換2億
    元台支所施用之部分詐術乙節，有關該定期存單係同案被告
    吳正雄以87年12月28日至臺銀中崙分行辦理之20,000元定期
    存單偽造而來，此節業據證人陳永嘉於本院另案審理時到庭
    結稱：經臺銀中崙分行清查定期存單，發現上開吳正雄辦理
    之20,000元定期存單未留電話而發現可疑之處，遂報告調查
    局調查，及同案被告吳正雄交予應台珍之前揭2億元定期存
    單及收據上陳永嘉之名字及印章，均非陳永嘉所親為，內容
    也非陳永嘉所寫，偽造定期存單上「臺灣銀行中崙行分數目
    章」之長戳章亦係假造之數目章，定期存單上長戳章之目的
    係蓋於定期存單之金額上，以防日後金額被偽造等語（見第
    62 2號卷(五)第189頁至第191頁），此外，復有前開偽造之2
    億元定期存單及陳永嘉收據（附於臺北市調查處附件卷）、
    同案被告吳正雄87年12月28日所存之20,000元定期存單（附
    於臺北市調查附件卷）、陳永嘉所供提之臺灣銀行印鑑卡（
    附於臺灣士林地方法院檢察署88年度偵字第3199號卷第2宗
    第8頁）等影本在卷可稽，亦堪認該2億元台支確係區偉強等
    人之犯罪所得。
  (三)此外，原審以88年度訴字第622號判決及本院92年上訴字第
    1041、1673刑事判決亦同此認定，有判決書在卷可稽。
二、訊據上訴人即被告甲○○固就：(一)伊於87年12月27日左右，
    區偉強即向其探詢兌換2億元台支之管道，且當日即自區偉
    強處取得2億元台支之正面影本，供其查核真正，以及其確
    與區偉強事先談妥事成後其及共同協助兌領之人共須取得兌
    領2億元8％之佣金；(二)其復依區偉強之託，輾轉循得友人余
    國星、林文哲、林文瑞設法兌現區偉強之2億元台支；(三)其
    與林文哲、林文瑞、余國星、區偉強、盛兆和等人均於87年
    12月31日下午1時30分許依約至臺北商銀樟樹分行見面，復
    透過該分行經理朱幸福之協助，當日即以銀行同業轉帳方式
    ，成功兌領2億元台支；(四)2億元台支成功兌領後，當日旋即
    開立如附表3所示之林文哲行支59張，其與余國星、林文哲
    、林文瑞等人且即依先前甲○○與區偉強談妥之條件，分得
    2億元台支變得財物之8％，即16,000,000元之佣金，甲○○
    本人即分得5,000,000元，且將取得之林文哲行支存入不知
    情之廖瑛娟、王靜儀及林月鈴所提供如附表4所示帳號之帳
    戶等情均坦承不諱。惟矢口否認有何收受贓物之犯行，辯稱
    伊只是幫區偉強引薦，讓區偉強可以順利兌換2億元之台支
    而已，至於區偉強如何取得這2億元之台支票，伊並不知情
    ，也未詳問區偉強；至伊雖於87年12月31日時，與林文哲、
    林文瑞、余國星、區偉強、盛兆和等人在台北商銀樟樹分行
    兌領區偉強之2億元台支時在場，伊對於兌領過程毫無所悉
    ；況伊當日亦在該分行開戶，顯見伊不知該2億元係犯罪所
    得之財物；又因是要求當天兌現，伊取得5,000,000元佣金
    ，在其一般仲介土地之經驗，是一般行情，伊主觀上對於2
    億元台支既無「贓物」之認識，自無從成立收受贓物罪云云
    。經查:
(一)被告於87年12月31日下午，與同案被告區偉強、林文瑞、余
    國星、盛兆和、林文哲齊聚臺北商銀樟樹分行，欲兌現上開
    2億元台支，嗣為當日兌領，由朱幸福建議以銀行同業轉帳
    方式處理，命襄理郭華山由林文瑞開車搭載前往臺灣銀行營
    業部，將2億元台支交付臺灣銀行營業部存款科襄理陳俊雄
    存入其本行帳戶內，取得存款收據後再至臺北國際商業銀行
    營業部以連繫資金之存入，嗣再由朱幸福再命不知情之郭華
    山、股長黃忠正、行員吳如嵐及張慶裕等人依林文哲等人所
    填寫取款條之金額，自臺北商銀樟樹分行林文哲前開帳戶內
    ，開立如附表3所示金額由林文哲為發票人、發票日期均為
    87年12月31日之59張總計166,000,000元以臺北商銀樟樹分
    行為付款人之支票等情，業據同案被告區偉強於原審88年度
    訴字622號刑事案件審理時多次陳述在卷，復經證人朱幸福
    （見偵字第3502號卷第133頁、第139頁反面；他字第10 0
    號卷第160頁、第161頁）及郭華山（見他字第100號卷第195
    頁反面，偵字第3502號卷第141頁反面、第144頁；第622號
    卷(二)第292頁）、樟樹分行行員吳如嵐（見偵字第3502卷第
    150頁反面）分別證述在卷。再被告收受2億元台支變得之物
    後，復將資金流入附表4所示之帳戶等情，亦據證人廖瑛娟
    、王靜儀、林月鈴證述在卷，被告確就2億元台支變得之物
    予以收受，至為灼然。
(二)被告主觀上之認知究竟如何，仍須從客觀事證詳審認定。細
    繹卷附「台支」，其發票人及付款人均為銀行，保證可獲兌
    現，民間因認屬於「鐵票」，始俗稱為「台支」，倘來源正
    當，在自己帳戶內予以兌現，毫無困難，此乃眾所週知之事
    實。則依一般人之社會生活經驗，苟見非親非故之人不以自
    己名義兌現台支，反而以高價迂迴設法尋得兌現管道，衡情
    對該持有台支之人顯以非法方法取得乙節，當有預見。是雖
    卷內事證並無積極證據證明被告知悉區偉強等人係如何犯罪
    而取得該2億元台支，無法認定被告與區偉強有詐欺、行使
    偽造私文書之犯意聯絡，但其既對該2億元台支係來自於犯
    罪所得有所預見，且不違背本意而仍協助區偉強覓得余國星
    、林文哲、林文瑞等人予以兌現，復就變得之財物予以收受
    ，應有收受贓物之不確定故意甚明。
(三)證人區偉強固到庭結稱：被告不知道伊與李宜蓁等人欲以寶
    智公司名義需要資金為藉口，對外吸金、也不知道伊與徐永
    郎等人偽造定期存單、收據，以之向應台珍詐換振興醫院2
    億元台支等情事（原審93年12月24日審判筆錄第8頁、第9頁
    參照）。惟按「收受贓物者，處3年以下有期徒刑、拘役或
    500元以下罰金」、「因贓物變得之財物，以贓物論」，刑
    法第349條第1項、第3項分別訂有明文。行為人主觀上對於
    上開構成要件全部須均有認識，惟行為人對於「贓物」之認
    識，本不以認識他人如何犯罪而取得贓物之全部細節為必要
    ，僅須認識其所收受之物係他人財產犯罪所得，即為已足，
    是尚不得以證人區偉強之證述，為有利被告之認定。
(四)被告復辯稱：因是要求當天兌現，所以要8％佣金，伊從事
    土地仲介業，這是市場一般行情云云（原審93年12月24日審
    判筆錄參照）；證人區偉強到庭亦附和其詞結稱：因係要求
    當日兌現，才願給付8％佣金云云（原審93年12月24日審判
    筆錄，第13頁參照）。惟台支既係鐵票，定得兌領，此與土
    地仲介需賴中間人洽覓買賣雙方，談定交易條件，復商訂契
    約，甚或從中提供資金融通以促成交易，因之可獲較高成數
    仲介佣金之情形迥異，兩者自不能相提並論。再既然該2億
    元台支倘於87年12月31日當天不能兌領，5日以後亦能兌現
    ，則何以區偉強竟會為節省5日之期限利益，不吝交付予被
    告暨余國星、林文哲、林文瑞等人達8％鉅資？被告辯稱其
    不知上開台支來源並非正當，誰能置信？是亦不能執證人區
    偉強而為有利被告之認定。
(五)況被告復供承同案被告區偉強先即攜2億元台支正面影本，
    向其探詢、洽談是否得有兌現2億元台支之管道，迄同年月
    30日，伊以電話探詢其友人後，再向區偉強確認得透過余國
    星、林文哲、林文瑞等人代尋兌現管道，且已約定事成之後
    ，當由甲○○一方獲得8％佣金，與同案被告區偉強所證，
    除就2人第一次接觸、洽談日期究係87年12月25日或87年12
    月30日不同外，餘均互核大致相符。雖有關被告所指查證經
    過、內容，並無積極證據可以證明，然當應涉及兌現該2億
    元台支之可能障礙或困難程度，均與被告可獲佣金數額密切
    相關，被告豈會事不關己，毫不在意該2億元台支之來源是
    否合法、正當？益徵被告所辯對於該2億元台支並無贓物之
    認識云云，並不可採。
(六)又共犯間對於犯罪之參與程度，除可從共犯間對相互犯行之
    陳述予以釐清外，依經驗法則而論，犯罪參與程度顯與犯罪
    所得分配比例成正比關係，是亦可從犯罪所得比例見其端倪
    。查被告自伊與余國星、林文哲、林文瑞可得之金額當中，
    分配得款共5,000,000元，近總額16,000,000元之3分之1，
    益徵被告涉案程度匪淺。
(七)被告固又辯稱：伊於87年12月31日當日固在臺北商銀樟樹分
    行開立帳戶，顯見其不知該2億元台支係犯罪所得之財物云
    云。然行為人犯罪後，或因一時失察，或因認無礙犯罪之遂
    行，而留下犯罪跡證，本不能僅以其有留下犯罪跡證，可供
    追查，即為有利被告之認定。再被告取得5,000,00 0元後，
    旋分別將林文哲行支流入附表4所示他人帳戶，更於88年1
    月間即將大部分資金提兌一空（詳附表5所示），致司法機
    關最後僅得凍結、扣得如附表4「凍結金額」欄所示少量金
    額，更見被告上開所辯不能採取。
(八)此外，復有郭華山所提出之87年12月31日2億元台支簽分明
    細及向臺北國際商業銀行總行呈報汐止樟樹分行疑似洗錢交
    易報告（見他字第100號卷第203頁至第205頁）、2億元台支
    資金動向圖（附於第622號卷(四)）、臺北商銀樟樹分行50萬
    以上客戶基本資料登記表（附於臺北市調查處附件卷，登載
    林文哲87年12月31日簽發多筆50萬元以上交易）、林文哲行
    支共59張（附於台北市調查處附件卷）、2億元台支59張提
    示明細表（附於台北市調查處附件卷）在卷可稽。綜上，本
    案事證明確，被告犯行洵堪認定，應依法論科。
三、核被告將2億元台支變得之林文哲行支、現金合計共5,000,
    000元予以收受，所為係犯刑法第349條第1項之收受贓物罪
    。又按洗錢防制法第2條規定：「本法所稱洗錢，係指下列
    行為：一、掩飾或隱匿因自己或他人重大犯罪所得財物或財
    產上利益者。二、收受、搬運、寄藏、故買或牙保他人因重
    大犯罪所得財物或財產上利益者。」；而刑法第339條第1項
    之詐欺取財罪，同法第216條、第210條之行使偽造私文書罪
    ，依洗錢防制法第2條規定，均非洗錢防制法第2條所謂之「
    重大犯罪」。查被告將前開2億元台支變得之物存入如附表4
    所示之帳戶或予以收受，縱其等目的係對被告區偉強等人因
    犯行使偽造私文書等罪所得之前開2億元台支或其變得之財
    物，加以掩飾、隱匿或予以收受，依據前揭法條規定意旨，
    尚與洗錢防制法第9條第1項罪名之構成要件有間。公訴人認
    為被告此部分犯行係違反洗錢防制法第9條第1項之罪，即有
    未洽，惟其社會基本事實同一，依法變更起訴法條，附此敘
    明。被告與同案被告林文哲、盛兆和、林文瑞與余國星就收
    受2億元支票變得之林文哲行支或現金，嗣予兌領之收受贓
    物犯行，均具犯意聯絡及行為分擔，應論以共同正犯。
四、原審認事證明確，適用上開規定，並審酌被告明知該2億元
    台支及其變得之財物，皆係區偉強等人因犯財產犯罪所得之
    贓物，竟予以收受，其實際所得達5,000, 000元，復斟酌被
    告犯罪後仍設詞圖辯，並無悔意等一切情狀，爰量有期徒刑
    2年6月。已於判決理由詳予論述，經核認事用法及量刑均無
    不合。被告提起上訴，仍否認犯罪，為無理由，應予駁回。
    檢察官提起上訴，則謂被告於通緝到案後，否認犯行，態度
    不佳，原審量刑太輕云云，指摘原判決不當；惟查被告所犯
    之罪，其法定刑為3年以下有期徒刑，而共犯林文哲收受300
    萬之贓款，林文瑞收受100萬之贓款，亦經本院另案分別量
    處有期徒刑2年、1年在案，本件原判決量處被告2年6月，難
    謂輕縱，是檢察官之上訴，亦應認為無理由，而予駁回。
五、不另為無罪諭知部分：
  (一)公訴意旨另以：被告甲○○亦與同案被告區偉強、李宜蓁、
    徐永郎、吳正雄、陳昭燦、蘇英雄、樂阿富、楊可驥共同參
    與詐欺振興醫院2億元台支得手之行為，復亦與同案被告區
    偉強、李宜蓁、徐永郎、吳正雄、陳昭燦共同持前開偽造之
    臺銀中崙分行定期存單及「陳永嘉」收據，交付振興醫院會
    計主任應台珍而行使之，因認被告另犯刑法第216條、第210
    條行使偽造私文書罪、第340條之常業詐欺取財罪云云。
  (二)惟按犯罪事實應依證據認定之，無證據不得認定犯罪事實，
    刑事訴訟法第154條第2項定有明文。又所謂之證據，係指合
    法之積極證據，就犯罪事實能為具體之證明者而言，如未能
    發現相當證據，或證據不足以證明，自不能以推測或擬制之
    方法，以為裁判之基礎，最高法院22年度上字第272號判例
    、40年度臺上字第86號判例可資參照。再認定不利於被告之
    事實，須依積極證據，苟積極證據不足為不利於被告事實之
    認定時，即應為有利於被告事實之認定，更不必有何有利之
    證據，最高法院30年度上字第816號判例亦同此意旨。
  (三)訊據被告堅決否認有何共同行使偽造前揭臺銀中崙分行定期
    存單及「陳永嘉」收據之犯行及詐欺取財之犯行，辯稱：其
    未參與詐欺或偽造臺銀中崙分行定期存單及「陳永嘉」收據
    等語。經查：
  (1)前揭偽造臺銀中崙分行定期存單、偽造「陳永嘉」2億元收
    據，係由同案被告吳正雄與徐永郎共同在徐永郎位於臺北市
    中正區○○○路24之23號3樓居所加以偽造後，繼由同案被
    告徐永郎將前開偽造之定期存單、收據裝入信封內，交由同
    案被告吳正雄、李宜蓁、區偉強共同持往振興醫院，而與同
    案被告應台珍交換取得該二億元台支，詳如前述。且查無任
    何證據證明被告有參與偽造前開定期存單或「陳永嘉」收據
    之行為，亦無任何人指證其等有持前開偽造完成之定期存單
    、收據至振興醫院與應台珍交換該2億元台支。同案被告區
    偉強亦以證人身分到庭經交互詰問後結稱：被告不知道徐永
    郎等人偽造定期存單、收據之事（原審93年12月24日審判筆
    錄第9頁參照）。準此，既無任何積極證據可資認定被告有
    參與偽造前開定期存單、「陳永嘉」收據之行為分擔或犯意
    聯絡，自不得以推測或擬制方法，率爾認定被告亦涉有此部
    分之犯行。
  (2)再被告係區偉強等人詐得2億元台支後，始與區偉強接觸，
    尋覓兌現管道。同案被告區偉強且以證人身分到庭結稱：「
    （問：被告一開始就知道你與李宜蓁等人要以寶智公司名義
    需要資金對外吸金的事？）被告不知道」（原審93年12月24
    日審判筆錄第8頁參照），卷存證據且查無任何積極證據證
    明被告事先已與同案被告區偉強、楊可驥、李宜蓁、徐永郎
    等人，共同謀議向振興醫院詐得2億元台支而涉有本件詐欺
    取財犯行，自亦不得以推測或擬制方法，率爾認定被告涉有
    此部分詐欺取財之犯行。
  (四)綜上所述，被告所辯上情皆非無據，尚堪採信，既無積極證
    據證明其涉有公訴人所指之前揭犯行，本均應為無罪之諭知
    ，惟檢察官認為被告此部分之犯行，與前揭論罪科刑部分，
    具有牽連犯之裁判上一罪關係，爰不另為無罪之諭知，併此
    敘明。
據上論斷，應依刑事訴訟法第368條，判決如主文。
本案經檢察官羅榮乾到庭執行職務。
中    華    民    國    95    年    10   月    31    日
                  刑事第十九庭  審判長法  官  宋  祺
                                      法  官  陳憲裕
                                      法  官  吳鴻章
以上正本證明與原本無異。
檢察官如不服本判決，應於收受送達後十日內向本院提出上訴書
狀，其未敘述上訴之理由者並得於提起上訴後十日內向本院補提
理由書（均須按他造當事人之人數附繕本）。
被告不得上訴。
                                      書記官  魏淑娟
中    華    民    國    95    年    11    月    1     日
附錄：本案論罪科刑法條全文
中華民國刑法第349條
（普通贓物罪）
收受贓物者，處 3 年以下有期徒刑、拘役或 5 百元以下罰金。
搬運、寄藏、故買贓物或為牙保者，處 5 年以下有期徒刑、拘役
或科或併科 1 千元以下罰金。
因贓物變得之財物，以贓物論。
附表1：紀元均為【民國】，金額單位均為【新臺幣】
┌──┬────┬─────┬──────┬──────┬─────┐
│編號│ 發票日 │ 支票號碼 │  票面金額  │  付款人    │  發票人  │
├──┼────┼─────┼──────┼──────┼─────┤
│ 1  │87年12月│BE0000000 │100,000,000 │臺新商業銀行│臺灣銀行營│
│    │24日    │          │            │天母分行    │業部      │
├──┼────┼─────┼──────┼──────┼─────┤
│ 2  │87年12月│BE0000000 │100,000,000 │臺新商業銀行│臺灣銀行營│
│    │24日    │          │            │天母分行    │業部      │
└──┴────┴─────┴──────┴──────┴─────┘
附表2 ：紀元均為【民國】，金額單位均為【新臺幣】
┌─┬────┬───────────────────────────┐
│編│時    間│犯罪事實                                              │
│號│        │                                                      │
├─┼────┼───────────────────────────┤
│1 │87年3 月│楊可驥（寶智機械工程股份有限公司總經理）、區偉強（楊可│
│  │間      │驥之友人，對外自稱寶智公司副總經理）、徐永郎（楊可驥、│
│  │        │區偉強友人）基於共同意圖為自己不法所有之詐欺犯意，共謀│
│  │        │以對外放出消息，偽稱寶智公司因承作大型焚化爐工程需要貸│
│  │        │款融資，如有金主願意提供資金於指定之銀行定期存款，將可│
│  │        │享受較高之優惠利潤，仲介該資金之人亦可獲得較高之佣金給│
│  │        │付，俾詐騙資金供己投資使用或解決財務困境。            │
├─┼────┼───────────────────────────┤
│2 │87年12月│蘇英雄、樂阿富均從事資金仲介賺取佣金為業，輾轉自不知情│
│  │中旬前某│之鄭光達、應光耀（應台珍之弟），得悉振興醫院財力雄厚，│
│  │日      │且得經由會計主任應台珍私下動用振興醫院資金。          │
├─┼────┼───────────────────────────┤
│3 │87年12月│李宜蓁得悉楊可驥、區偉強、徐永郎欲尋金主；復又自蘇英雄│
│  │20日    │、樂阿富之處知悉振興醫院富有資金，即聯絡安排蘇英雄、樂│
│  │        │阿富及區偉強於87年12月20日在臺北市○○區○○路之「聖瑪│
│  │        │莉餐廳」見面。詎李宜蓁、蘇英雄、樂阿富均明知銀行實務中│
│  │        │並無金主將資金存入自己帳戶為定期存款後即可供其他需資公│
│  │        │司驗資之實例，竟均為圖高額佣金，而與區偉強、徐永郎、楊│
│  │        │可驥共同基於詐欺之犯意聯絡，冀詐騙金主資金後再朋分花用│
│  │        │，李宜蓁、蘇英雄、樂阿富3 人即向區偉強表示已尋獲金主振│
│  │        │興醫院可出新臺幣2 億元資金，惟須給付共計17％之利潤即  │
│  │        │34,000,000元，金主始願意出資；區偉強遂與熟悉銀行實務之│
│  │        │徐永郎謀議後，提出振興醫院應配合開立2 張各1 億元以銀行│
│  │        │為發票人之無記名及未禁止背書轉讓、付款人為臺灣銀行之支│
│  │        │票，且須先告知台支號碼以利查證振興醫院是否確有此筆資，│
│  │        │則允以前開17% 即34,000,000元利潤之表示，李宜蓁、蘇英雄│
│  │        │、樂阿富、楊可驥、區偉強、徐永郎6 人至此遂達成共同詐欺│
│  │        │振興醫院之犯罪謀議。                                  │
├─┼────┼───────────────────────────┤
│4 │87年12月│樂阿富、蘇英雄復利用不知情之鄭光達及應光耀，於87年12月│
│  │23日、24│23日前往振興醫院向應台珍說明寶智公司因承作大型焚化爐工│
│  │日      │程需要貸款驗資，僅須振興醫院將2 億元定期存款於寶智公司│
│  │        │指定之臺灣銀行中崙分行（以下簡稱：臺銀中崙分行，設址在│
│  │        │臺北市松山區○○○路○ 段108 號），即可獲得百分之2 至百│
│  │        │分之3 利潤，惟須先開立各1 億元無抬頭及未禁止背書轉讓之│
│  │        │台支並報知支票號碼供寶智公司查驗是否確有此筆資金，對振│
│  │        │興醫院會計主任應台珍施以詐術，詎應台珍竟基於損害振興醫│
│  │        │院利益之背信犯意，仍決意提出振興醫院資金承作，復未依振│
│  │        │興醫院資金調度運用處理流程之規定，層層呈報行政副院長同│
│  │        │意、稽核室及院長核示後即予動用資金，且明知振興醫院若以│
│  │        │開立臺支方式為定期存款存單（以下簡稱：定期存單），必會│
│  │        │開立以振興醫院為抬頭之記名及禁止背書轉讓之台支，以避免│
│  │        │遺失或遭竊，保障振興醫院之權益，竟先於87年12月24日利用│
│  │        │其職權，命令與其無犯意聯絡之出納股長許清森電話通知台新│
│  │        │銀行天母分行經理邱誠美在振興醫院活期儲蓄存款之帳戶內出│
│  │        │帳2 億元，並由台新銀行為發票人簽發面額各1 億元之無記名│
│  │        │及未禁止背書轉讓台支2 張且須預告票號，許清森於轉知應台│
│  │        │珍台支號碼各為ＢＥ0000000 號、ＢＥ0000000 號後，應台珍│
│  │        │旋將前開台支號碼以電話通知蘇英雄、樂阿富、應光耀等人，│
│  │        │復轉知楊可驥、區偉強及李宜蓁。區偉強及李宜蓁並向蘇英雄│
│  │        │表示將至臺銀中崙分行作業，蘇英雄即與樂阿富一同前往臺銀│
│  │        │中崙分行，而應台珍亦於當日上午11時許與許清森前往台新銀│
│  │        │行天母分行取得2 張各1 億元無記名及未禁止背書轉讓之台支│
│  │        │後，亦共同搭車前往臺銀中崙分行。                      │
├─┼────┼───────────────────────────┤
│5 │87年12月│區偉強、徐永郎、李宜蓁為詐騙振興醫院前開2 億元台支，復│
│  │24日    │共同謀議藉詞振興醫院須將資金以定期存款之方式存入臺銀中│
│  │        │崙分行，並計劃對應台珍佯稱一時無法辦妥定期存款，再行偽│
│  │        │造同額定期存單，嗣再伺機以之詐換振興醫院之2 億元台支，│
│  │        │遂由徐永郎邀約嫻熟臺灣銀行內部作業規定之陳伍常扮演臺銀│
│  │        │中崙分行襄理之角色，詎陳伍常為求厚利，竟與徐永郎等人共│
│  │        │同基於詐欺之犯意聯絡，佯為臺銀中崙分行襄理。嗣應台珍、│
│  │        │許清森、李宜蓁、樂阿富及蘇英雄、應光耀、鄭光達即在臺銀│
│  │        │中崙分行會合，臺銀中崙分行副理陳永嘉即問明應台珍之來意│
│  │        │，並交付其名片，因應台珍表示尚須等待需資公司即寶智公司│
│  │        │人員到場，陳永嘉即先行離開。俟區偉強、陳伍常到場後，區│
│  │        │偉強即引介偽稱為臺銀中崙分行襄理之陳伍常，繼而由陳伍常│
│  │        │向應台珍以代辦定期存款為由，取得應台珍所準備之振興醫院│
│  │        │開戶印鑑卡，並多次至臺銀中崙分行櫃檯附近與不知情之行員│
│  │        │李志超搭訕，致應台珍不知有詐，誤認當日確係要在臺銀中崙│
│  │        │分行開戶辦理定期存款，放心外出至臺銀中崙分行外之「小歇│
│  │        │」泡沫紅茶店用餐及等候，其間並由李宜蓁多次出入臺銀中崙│
│  │        │分行內外報知辦理定期存款之消息。迄同日下午3 時許，因應│
│  │        │台珍與許清森要返回振興醫院處理事情，陳伍常乃再向應台珍│
│  │        │誆稱因翌（25）日係聖誕節假期，銀行異常忙碌，但今日必會│
│  │        │辦畢定期存單，僅須留下振興醫院開戶印鑑卡，2 億元台支可│
│  │        │先攜回，俟定期存單辦妥，再找人持定期存單至振興醫院換取│
│  │        │2億 元台支云云，應台珍乃攜帶2 億元台支返回醫院，嗣復經│
│  │        │區偉強、李宜蓁說明定存作業方式及振興醫院亦得因此獲利百│
│  │        │分之2 云云，致使應台珍陷於錯誤，同意由李宜蓁、區偉強於│
│  │        │87 年12 月28日帶同臺銀中崙分行人員至振興醫院說明定期存│
│  │        │單作業後再交換定期存單及2 億元台支。                  │
├─┼────┼───────────────────────────┤
│6 │87年12月│區偉強、徐永郎、李宜蓁為向應台珍說明並詐騙取得2 億元台│
│  │28日、29│支，須先行偽造臺灣銀行定期存單以資交換，遂與吳正雄、陳│
│  │日      │昭燦共同基於行使偽造私文書之犯意聯絡，由徐永郎安排亦有│
│  │        │詐欺犯意聯絡之吳正雄於87年12月28日下午至臺北市中正區重│
│  │        │慶南路1 段121 號「東方書局」前等候亦有詐欺犯意聯絡之陳│
│  │        │昭燦，再由徐永郎以電話聯繫陳昭燦前往上址交付20,000元予│
│  │        │吳正雄，並由陳昭燦囑吳正雄至臺銀中崙行分辦理20,000元定│
│  │        │期存單後，將定期存單轉交予徐永郎，俾以前開臺銀中崙分行│
│  │        │20,000元定期存單偽造成2 億元定期存單，吳正雄旋銜命赴臺│
│  │        │銀中崙分行辦妥並取得2 萬元定期存單後返回徐永郎當時位於│
│  │        │臺北市中正區○○○路24之23號3 樓之居所內，再由徐永郎先│
│  │        │於不詳時地，利用不知情之不詳姓名年籍成年刻印業者偽刻「│
│  │        │臺灣銀行中崙分行副理」、「臺灣銀行中崙分行數目章」及「│
│  │        │陳永嘉」之印章，蓋於其利用不知情之不詳姓名年籍成年之印│
│  │        │刷業者印妥「財團法人振興復健醫學中心」、「貳億元整    │
│  │        │200,000, 000.00 」、「自民國87年12月24日至88年3 月24日│
│  │        │止計3 個月」、「年利率5.78％採固定利率計息」、「中華民│
│  │        │國87年12月24日」等字樣之空白定期存單上（存單號碼為0297│
│  │        │282 號，帳號000000000000號），繼由吳正雄將20,000元定期│
│  │        │存單及前開空白定期存單間夾以複寫紙之方式，描繪「陳永嘉│
│  │        │」簽名，而共同偽造前開定期存單；嗣偽造完畢，再由徐永郎│
│  │        │將偽造之定期存單裝入信封中交付吳正雄，吳正雄乃於當晚攜│
│  │        │帶前開裝有偽造定期存單之信封在臺北市○○區○○街口附近│
│  │        │與區偉強、李宜蓁會合後，再依約一同前往振興醫院，並由吳│
│  │        │正雄冒充係臺銀中崙分行吳襄理，隨即由區偉強、李宜蓁向應│
│  │        │台珍假藉臺灣銀行已保留定期存單號碼給振興醫院，一定要承│
│  │        │作，若不承作，則銀行經辦人員將被記過云云，致使應台珍決│
│  │        │意承作定期存款，而約定翌日一早再由三人帶臺銀中崙分行定│
│  │        │期存單至醫院交換2 億元台支。吳正雄、區偉強、李宜蓁等人│
│  │        │於當晚自振興醫院返回後，告知徐永郎上情，區偉強、李宜蓁│
│  │        │、吳正雄、徐永郎為免渠等偽造之定期存單遭發現致無法騙得│
│  │        │2 億元台支，乃於當晚再共同承前行使偽造私文書之犯意聯絡│
│  │        │，由徐永郎口述，由吳正雄以陳永嘉名義偽造陳永嘉於87年12│
│  │        │月29日收到振興醫院2 億元台支之收據1 紙，再由徐永郎將偽│
│  │        │造之收據連同偽造之定期存單放入信封中，隨即由吳正雄於87│
│  │        │年12月29日上午與李宜蓁、區偉強共同搭車至振興醫院交付予│
│  │        │應台珍而共同行使偽造之定期存單及收據，足以生損害於振興│
│  │        │醫院、臺銀中崙分行、陳永嘉等人。應台珍因見定期存單及收│
│  │        │據上有臺銀中崙分行副理陳永嘉之簽名，與其原於年87年12月│
│  │        │24日擬辦理定期存款當日所取得陳永嘉之名片相符，乃因此陷│
│  │        │於錯誤將裝有2 億元台支之牛皮紙袋交付予吳正雄、區偉強、│
│  │        │李宜蓁，渠等因而順利詐得2 億元台支。                  │
├─┼────┼───────────────────────────┤
│7 │87年12月│87年12月29日於區偉強、李宜蓁、吳正雄從應台珍處騙得振興│
│  │30日    │醫院2 億元台支後，徐永郎即以電話要求陳昭燦於翌日即87年│
│  │        │12月30日，至臺北市中正區○○○路○ 段120 號臺灣銀行營業│
│  │        │部開戶提示2 億元台支，倘兌現成功，則允以10,000,000元之│
│  │        │報酬等語，陳昭燦旋於87年12月30日依約至臺灣銀行營業部等│
│  │        │候徐永郎及區偉強，陳昭燦明知前開2 億元台支係因渠等共同│
│  │        │偽造臺灣銀行定期存單而詐得之物，猶自區偉強處收受該2 億│
│  │        │元台支，繼而至第33號櫃檯辦理開戶手續而開立帳號為003004│
│  │        │735536號帳戶，並擬存入2 億元台支，惟櫃檯行員支源長因發│
│  │        │覺該台支金額龐大竟無記名且未禁止背書轉讓，復因該2 張臺│
│  │        │支自開立迄提示已相隔6 日利息損失不貲而認為有異，遂報告│
│  │        │襄理楊麗華，楊麗華乃與研究員廖榮祥討論後由楊麗華電詢發│
│  │        │票人即台新銀行天母分行之經理邱誠美，邱誠美乃告知楊麗華│
│  │        │該2 張台支係存戶振興醫院之支票請其逕與振興醫院接洽，邱│
│  │        │誠美並指示台新銀行天母分行襄理高如環致電振興醫院查明，│
│  │        │而應台珍仍承前開意圖損害振興醫院利益之單一決意，於許清│
│  │        │森連續接獲臺灣銀行營業部襄理楊麗華及台新銀行天母分行襄│
│  │        │理高如環電話後轉知時，明知其已取得臺銀中崙分行定期存單│
│  │        │，該2 億元台支應早已存入臺銀中崙分行，不可能有私人得以│
│  │        │取得動用，竟違背其任務，而於分別回電楊麗華及高如環時僅│
│  │        │表示知道此事，將台支退還給提示人，並未表示將台支掛失止│
│  │        │付及為任何止付之表示，楊麗華於接獲應台珍之指示後，即向│
│  │        │支源長表示將台支退由陳昭燦帶回，嗣陳昭燦離開後，臺灣銀│
│  │        │行營業部乃將前開2 張台支圈存處理，以提醒櫃檯行員日後倘│
│  │        │再有私人提示前開台支時應報由主管決定辦理。            │
└─┴────┴───────────────────────────┘
附表3：59張林文哲行支之金額（金額單位：【新臺幣】）及票
        號
┌──┬─────┬─────┬──┬──┬─────┬─────┬──┐
│編號│金      額│票      號│    │編號│金      額│票      號│    │
├──┼─────┼─────┼──┼──┼─────┼─────┼──┤
│1   │1000萬元  │QA0000000 │    │2   │100萬元   │QA0000000 │    │
├──┼─────┼─────┼──┼──┼─────┼─────┼──┤
│3   │100萬元   │QA0000000 │    │4   │500萬元   │QA0000000 │    │
├──┼─────┼─────┼──┼──┼─────┼─────┼──┤
│5   │500萬元   │QA0000000 │    │6   │500萬元   │QA0000000 │    │
├──┼─────┼─────┼──┼──┼─────┼─────┼──┤
│7   │500萬元   │QA0000000 │    │8   │500萬元   │QA0000000 │    │
├──┼─────┼─────┼──┼──┼─────┼─────┼──┤
│9   │100萬元   │QA0000000 │    │10  │100萬元   │QA0000000 │    │
├──┼─────┼─────┼──┼──┼─────┼─────┼──┤
│11  │100萬元   │QA0000000 │    │12  │100萬元   │QA0000000 │    │
├──┼─────┼─────┼──┼──┼─────┼─────┼──┤
│13  │100萬元   │QA0000000 │    │14  │100萬元   │QA0000000 │    │
├──┼─────┼─────┼──┼──┼─────┼─────┼──┤
│15  │100萬元   │QA0000000 │    │16  │100萬元   │QA0000000 │    │
├──┼─────┼─────┼──┼──┼─────┼─────┼──┤
│17  │100萬元   │QA0000000 │    │18  │100萬元   │QA0000000 │    │
├──┼─────┼─────┼──┼──┼─────┼─────┼──┤
│19  │100萬元   │QA0000000 │    │20  │100萬元   │QA0000000 │    │
├──┼─────┼─────┼──┼──┼─────┼─────┼──┤
│21  │100萬元   │QA0000000 │    │22  │100萬元   │QA0000000 │    │
├──┼─────┼─────┼──┼──┼─────┼─────┼──┤
│23  │100萬元   │QA0000000 │    │24  │100萬元   │QA0000000 │    │
├──┼─────┼─────┼──┼──┼─────┼─────┼──┤
│25  │100萬元   │QA0000000 │    │26  │100萬元   │QA0000000 │    │
├──┼─────┼─────┼──┼──┼─────┼─────┼──┤
│27  │100萬元   │QA0000000 │    │28  │100萬元   │QA0000000 │    │
├──┼─────┼─────┼──┼──┼─────┼─────┼──┤
│29  │100萬元   │QA0000000 │    │30  │100萬元   │QA0000000 │    │
├──┼─────┼─────┼──┼──┼─────┼─────┼──┤
│31  │100萬元   │QA0000000 │    │32  │100萬元   │QA0000000 │    │
├──┼─────┼─────┼──┼──┼─────┼─────┼──┤
│33  │100萬元   │QA0000000 │    │34  │100萬元   │QA0000000 │    │
├──┼─────┼─────┼──┼──┼─────┼─────┼──┤
│35  │100萬元   │QA0000000 │    │36  │100萬元   │QA0000000 │    │
├──┼─────┼─────┼──┼──┼─────┼─────┼──┤
│37  │100萬元   │QA0000000 │    │38  │100萬元   │QA0000000 │    │
├──┼─────┼─────┼──┼──┼─────┼─────┼──┤
│39  │1000萬元  │QA0000000 │    │40  │500萬元   │QA0000000 │    │
├──┼─────┼─────┼──┼──┼─────┼─────┼──┤
│41  │100萬元   │QA0000000 │    │42  │500萬元   │QA0000000 │    │
├──┼─────┼─────┼──┼──┼─────┼─────┼──┤
│43  │500 萬元  │QA0000000 │    │44  │500萬元   │QA0000000 │    │
├──┼─────┼─────┼──┼──┼─────┼─────┼──┤
│45  │500萬元   │QA0000000 │    │46  │500萬元   │QA0000000 │    │
├──┼─────┼─────┼──┼──┼─────┼─────┼──┤
│47  │500萬元   │QA0000000 │    │48  │500萬元   │QA0000000 │    │
├──┼─────┼─────┼──┼──┼─────┼─────┼──┤
│49  │500萬元   │QA0000000 │    │50  │500 萬元  │QA0000000 │    │
├──┼─────┼─────┼──┼──┼─────┼─────┼──┤
│51  │1000萬元  │QA0000000 │    │52  │100萬元   │QA0000000 │    │
├──┼─────┼─────┼──┼──┼─────┼─────┼──┤
│53  │500萬元   │QA0000000 │    │54  │500萬元   │QA0000000 │    │
├──┼─────┼─────┼──┼──┼─────┼─────┼──┤
│55  │500萬元   │QA0000000 │    │56  │500萬元   │QA0000000 │    │
├──┼─────┼─────┼──┼──┼─────┼─────┼──┤
│57  │100萬元   │QA0000000 │    │58  │500萬元   │QA0000000 │    │
├──┼─────┼─────┼──┼──┼─────┼─────┼──┤
│59  │100萬元   │QA0000000 │    │    │          │          │    │
└──┴─────┴─────┴──┴──┴─────┴─────┴──┘
備註：
一、上開59張林文哲行支，金額共計166,000,000元；另同案被
    告區偉強、被告甲○○在臺北商銀樟樹分行各自開立帳號
    000000000000號、0000000000000帳戶，並自被告林文哲設
    於臺北商銀樟樹分行帳號000-00-00000-0-00號帳戶內轉帳
    至被告區偉強、被告甲○○前述新開帳戶內各22,000,000元
    及1,000,000元，僅在被告林文哲前開帳戶內留存3,000,
    000元，餘款即8,000,000元現金則由被告區偉強暫時保管。
二、8,000,000元現金嗣被告區偉強交給被告盛兆和現金500,00
    0元，交給被告徐永郎現金4,500,000元，其餘3,000,000 元
    現金，部分現金則由被告李宜蓁取走。
附表4：本案有關甲○○部分帳戶暨凍結資金統計表
       紀元均為【民國】，金額單位均為【新臺幣】
┌───┬────────────────────┬─────────┐
│甲○○│甲○○臺北國際商業銀行樟樹分行          │凍結資金          │
│      │帳號000-00-00000-0-00號                 │                  │
│      ├────────────────────┼─────────┤
│      │1,000,000元                             │204,874元         │
│      ├────────────────────┼─────────┤
│      │廖瑛娟華南商業銀行瑞祥分行              │                  │
│      │帳號000-00-0000000號                    │                  │
│      ├────────────────────┼─────────┤
│      │1,000,000元                             │60,561元          │
│      ├────────────────────┼─────────┤
│      │王靜儀臺北國際商業銀行萬華分行          │                  │
│      │帳號000-00-00000-0-00號                 │                  │
│      ├────────────────────┼─────────┤
│      │2,000,000元                             │579元             │
│      ├────────────────────┼─────────┤
│      │林月鈴第一商業銀行北投分行              │                  │
│      │帳號000-00-000000號                     │                  │
│      ├────────────────────┼─────────┤
│      │1,000,000 元（原存入面額1,000,000 元之林│976元             │
│      │文哲行支一張，已於88年1 月7 日由王靜儀指│                  │
│      │示匯款300,000 元至許欽丹帳戶，88年1 月14│                  │
│      │日匯款200,000 元至王靜儀臺北商銀萬華分行│                  │
│      │200,000元）                             │                  │
└───┴────────────────────┴─────────┘
 附表5：甲○○取得部分林文哲行支之提存時間
        紀元均為【民國】，金額單位均為【新臺幣】
┌───┬─────────┬────────────────────┐
│時間  │帳戶名稱          │ 提存情形                               │
├───┼─────────┼────────────────────┤
│88年1 │王靜儀臺北商銀萬華│88年1 月14日由林月鈴帳戶轉帳存入200,000 │
│月6日 │分行帳戶提示票號QA│元。迄88年1 月25日將帳戶內資金全數提領，│
│      │0000000 ，面額100 │該帳戶僅餘579元。                       │
│      │萬元、票號QA080289│                                        │
│      │7 ，面額100 萬元，│                                        │
│      │總計200 萬元之林文│                                        │
│      │哲行支2 張（如附表│                                        │
│      │3 編號3 、編號10所│                                        │
│      │示）              │                                        │
├───┼─────────┼────────────────────┤
│88年1 │林月鈴第一銀行北投│88年1 月7 日匯中國商銀高雄前鎮加工區許欽│
│月6日 │分行帳戶提示票號QA│丹00000000000 號（王靜儀使用）帳戶300,00│
│      │0000000 ，面額100 │0 元、88年1 月14日匯臺北商銀萬華分行王靜│
│      │萬元之林文哲行支1 │儀帳戶200,000 元，餘款500,000 元，迄於88│
│      │張（如附表3 編號14│年1 月26日提領499,977 元，僅餘976 元。  │
│      │所示）            │                                        │
├───┼─────────┼────────────────────┤
│88年1 │廖瑛娟華南銀行瑞祥│迄於88年1 月27日自該帳戶提領939,492 元，│
│月6日 │分行帳戶提示票號QA│該帳戶僅餘60,561元。                    │
│      │0000000 ，面額100 │                                        │
│      │萬元之林文哲行支1 │                                        │
│      │張（如附表3 編號15│                                        │
│      │所示）            │                                        │
└───┴─────────┴────────────────────┘


司法院資訊處製作；財團法人民間司法改革基金會備份。
